【裁判字號】    99,易,681
【裁判日期】    991116
【裁判案由】    竊盜
【裁判全文】
臺灣桃園地方法院刑事判決               99年度易字第681號
公  訴  人  臺灣桃園地方法院檢察署檢察官
被      告  丁○○
上列被告因竊盜案件，經檢察官提起公訴（99年度偵字第6567號
），本院判決如下：
    主  文
丁○○攜帶兇器竊盜，累犯，處有期徒刑捌月，扣案之油壓剪肆
支、絕緣手套壹副，均沒收之。
    事  實
一、丁○○前因竊盜、毒品案件，經本院以95年度易字第386 號
    、95年度訴字第833 號及96年度訴字第522 號分別判處有期
    徒刑7 月、8 月、5 月及9 月、6 月確定，嗣經減刑為有期
    徒刑3 月15日、4 月、2 月15日，應執行有期徒刑9 月確定
    及4 月15日、3 月，應執行有期徒刑7 月確定，於民國95年
    11 月17 日入監服刑，於97年3 月17日執行完畢。詎猶不知
    悔改，丁○○基於意圖為自己不法所有之犯意，於98年11月
    1 日凌晨某時許，在桃園縣新屋鄉永安村9 鄰200 號附近產
    業道路上，持客觀上足對人身安全產生危害之油壓剪4 支為
    工具，竊取台電公司所有長約102 公尺之電纜線得手後，以
    電話與丙○○聯繫請渠協助搬運贓物，並由丙○○駕駛車號
    MK-5652 號自用小客車搭載乙○○，至桃園縣新屋鄉永安村
    9 鄰200 號前產業道路後，丁○○將前揭油壓剪放置在丙○○所駕駛前述自用小客車後車廂，再由丙○○、乙○○將前
    述電纜線等物搬運上車，欲載至桃園縣新屋鄉公所前交予丁○○，嗣於同日凌晨3 時許，丙○○駕駛上開自用小客車搭
    載乙○○行經桃園縣新屋鄉下埔村2 鄰15號前，為警當場查
    獲，並扣得長約102 公尺電纜線及丁○○所有供本件竊盜所
    用之油壓剪4 支及絕緣手套1 副等物，經丙○○、乙○○證
    述本案電纜線係丁○○所竊後始循線查悉上情。
二、案經臺灣桃園地方法院檢察署檢察官自動檢舉偵查後起訴。
    理  由
壹、程序部分
一、按被告以外之人於偵查中向檢察官所為之陳述，除顯有不可
    信之情況者外，得為證據，刑事訴訟法第159 條之1 第2項
    定有明文。查證人丙○○、乙○○偵查中於供前具結所為之
    陳述，係檢察官依法訊問，復無其他事證足資認定其等於檢
    察官訊問時有受違法取供情事，並無何特別不可信之情況，
    是依上開規定均有證據能力。
二、另本件認定事實所引用之卷內其餘卷證資料，並無證據證明
    係公務員違背法定程序所取得，被告於審判程序中復未於言
    詞辯論終結前表示異議，且卷內之文書證據，亦無刑事訴訟
    法第159 條之4 之顯有不可信之情況與不得作為證據之情形
    ，則依刑事訴訟法第159 條之5 之規定，本件認定事實所引
    用之所有文書證據，均有證據能力，合先敘明。
貳、實體部分
一、訊據被告丁○○矢口否認涉有本件加重竊盜犯嫌，辯稱：係
    與丙○○存有購毒欠款之糾紛，遭丙○○、乙○○構詞誣陷
    ，於案發當日，伊人在家中並未外出，且斯時並未致電丙○○託渠前去載運竊得之電纜線，丙○○證述伊曾委託渠等前
    去搭載行竊之電纜線，卻未言明欲支付之代價，且委託渠搭
    載贓物至新屋鄉公所前，惟鄉公所旁即係派出所，顯與竊賊
    不欲竊盜犯行曝光之心態相悖，故證人丙○○所證非事實云
    云。經查：證人丙○○、乙○○於偵查中係經隔離分別訊問
    ，惟渠等均係大致證述：98年11月1 日凌晨3 時並未竊取臺
    灣電力公司之電線，是到新屋鄉下埔村2 鄰15號旁幫人載電
    線，該人叫「阿良」，是丙○○的朋友，是阿良打電話給丙○○後，渠二人再一同前去，抵達現場時，電線已剪好放在
    地上，由渠二人一起把地上的電線搬到後車廂，阿良當時在
    現場，渠看到時電線已經剪好了，被告丁○○說把電線捲一
    捲載到新屋去，在新屋等他，他講完後就先騎機車走了，渠
    等就捲好電線上車開車離開，之後警車追過來，就被抓了，
    電線有些放著還沒捲，有些捲好放在地上，有看到剪電線的
    工具，被告丁○○把電纜剪、手套等物放在渠等車上，剪電
    纜線等工具是被告丁○○的，被告丁○○說機車不好載，那
    些東西叫渠等一起載到新屋，被告丁○○與渠等約在新屋鄉
    公所前，被告丁○○說到街上會再打電話給渠等，到新屋鄉
    公所是十幾分鐘的車程等語（詳見98年度偵字第25792 號卷
    第第57至63頁、第107 至109 頁），是證人丙○○、乙○○
    就與被告丁○○經如何之聯繫？到現場所見之情境？碰面後
    就贓物、工具之處理，嗣後如何交付等事項，證述均互核一
    致，而丙○○、乙○○於審理中就上開所查扣電攬線之來源
    、於抵達行竊地點時所見情況、與被告約定之事項、贓物及
    犯罪工具搬運之過程等之證述亦大致相同（詳見本院卷第75
    至78頁、第107 至110 頁），而證人丙○○、乙○○均已因
    本件搬運贓物案件，經本院分別以99年度審易緝字37號及99
    年度審易字第120 號判決分別判處有期徒刑3 月15日確定，
    此亦有丙○○、乙○○前案紀錄表及上開刑事判決附卷可佐
    ，是證人丙○○、乙○○二人均未因供述本案之電纜線係被
    告丁○○行竊後交付渠等運送而減免其刑事責任，況刑法竊
    盜與搬運贓物二罪均為5 年以下有期徒刑之罪，二者刑度相
    同，衡情證人丙○○、乙○○誠無虛構查扣電纜線係被告丁○○所竊交由渠等搬運，反自行承擔搬運贓物犯罪科刑之動
    機，綜上足認丙○○、乙○○確實於接獲被告丁○○電話後
    前往約定地點，由渠等將被告丁○○所竊得放置在現場之電
    纜線搬運上車，再由被告丁○○將油壓剪、手套等物置放於
    丙○○所駕駛之小貨車上，被告丁○○再騎乘機車離開等情
    屬實。至證人甲○○雖證述不認識被告丁○○及案發當時其
    所申請之0000000000號行動電話之SIM 卡或手機已遺失，不
    知下落為何等語，惟證人丙○○已證述於案發當時，被告丁○○係持無來電顯示之號碼撥打其電話，則被告丁○○究否
    持用上開門號撥打丙○○之手機一節已無從認定，尚難據此
    認定被告丁○○未與丙○○聯繫，繼而由丙○○等人前往案
    發地點載運被告丁○○竊得之贓物，被告丁○○空言否認尚
    屬無據，此外，復有油壓剪、手套等扣押物扣案可佐（見98
    年度偵字第25792 號卷第43-1頁、第49至53頁），是本件事
    證明確，被告丁○○之犯行應堪以認定。
二、按刑法第321 條第1 項第3 款之攜帶兇器竊盜罪，係以行為
    人攜帶兇器竊盜為其加重條件，此所謂兇器，其種類並無限
    制，凡客觀上足對人之生命、身體、安全構成威脅，具有危
    險性者均屬之，且祇須行竊時攜帶此種具有危險性之兇器為
    已足，並不以攜帶之初有行兇之意圖為必要，亦不以使用為
    必要，最高法院79年臺上字第5253號判例意旨參照。扣案之
    油壓剪4 支，均為質地堅硬之金屬製品，有卷附照片為憑，
    足資剪斷電線桿上電纜線，若持之攻擊，足以對人之生命、
    身體構成威脅，自屬該款所稱兇器，故核被告丁○○所為，
    係犯刑法第321 條第1 項第3 款之攜帶兇器竊盜罪。又被告
    丁○○有事實欄一所載犯罪科刑及執行完畢紀錄，有臺灣高
    等法院被告前案紀錄表可憑，其前受有期徒刑執行完畢後，
    於5 年以內故意再犯本件有期徒刑以上之罪，為累犯，應依
    刑法第47條第1 項之規定加重其刑。爰審酌被告正值壯年，
    卻不思以正當方式獲取財物，反欲不勞而獲，攜帶兇器並於
    夜間竊取財物，法治觀念薄弱，又犯後飾詞圖卸，犯後態度
    不佳暨其犯罪動機、手段、目的、智識程度等一切情狀，量
    處如主文所示之刑。至油壓剪4 支、絕緣手套1 副，係被告
    丁○○所有，供其犯本件竊盜罪所用之物，此業據證人丙○○於審理中證述明確（詳見本院卷第77頁背面），爰依刑法
    第38條第1 項第2 款規定沒收之，至其餘扣案之手電筒、鐵
    條、安全扣帶等物，尚無證據足認為被告丁○○所有，另扣
    案之一般手套2 副，並無證據足認與本案有何直接關連，爰
    均不為沒收之諭知，附此敘明。
據上論斷，應依刑事訴訟法第299 條第1 項前段，刑法第321 條
第1 項第3 款、第47條第1 項、第38條第1 項第2 款，判決如主
文。
本案經檢察官黃榮德到庭執行職務。
中    華    民    國    99    年    11    月    16    日
          刑事第九法庭  審判長法  官  吳為平
                              法  官  蘇琬能
                              法  官  王秀慧
以上正本證明與原本無異。
如不服本判決應於收受判決後10日內向本院提出上訴書狀，並應
敘述具體理由。其未敘述上訴理由者，應於上訴期間屆滿後20日
內向本院補提理由書( 均須按他造當事人之人數附繕本) 「切勿
逕送上級法院」。
                              書記官  張懿昀
中    華    民    國    99    年    11    月    17    日
附論罪科刑法條：
中華民國刑法第321條
（加重竊盜罪）
犯竊盜罪而有左列情形之一者，處 6 月以上、 5 年以下有期徒
刑：
一、於夜間侵入住宅或有人居住之建築物、船艦或隱匿其內而犯
    之者。
二、毀越門扇、牆垣或其他安全設備而犯之者。
三、攜帶兇器而犯之者。
四、結夥三人以上而犯之者。
五、乘火災、水災或其他災害之際而犯之者。
六、在車站或埠頭而犯之者。
前項之未遂犯罰之。

司法院資訊處製作；財團法人民間司法改革基金會備份。
